【裁判字號】    97,抗,1597
【裁判日期】    971031
【裁判案由】    假扣押
【裁判全文】
臺灣高等法院民事裁定                  97年度抗字第1597號
抗  告  人  礁溪鋼鐵機械有限公司
法定代理人  甲○○
上列抗告人因與相對人乙○○等人間假扣押事件，對於中華民國
97年6月9日臺灣基隆地方法院97年度裁全字第688號所為裁定提
起抗告，本院裁定如下：
    主  文
抗告駁回。
抗告費用由抗告人負擔。
    理  由
一、按債權人就金錢請求或得易為金錢請求之請求，欲保全強制
    執行得聲請假扣押；且，假扣押非有日後不能強制執行或甚
    難強制執行之虞者，不得為之；民事訴訟法第522條第1項、
    第523條第1項分別定有明文。又債權人聲請假扣押，就假扣
    押之原因，絲毫未提出能即時調查之證據以釋明者，固應駁
    回其聲請，惟假扣押之原因如經釋明而有不足，而債權人陳
    明願供擔保或法院認為適當者，法院仍得命供擔保以補其釋
    明之不足，准為假扣押，此觀同法第526條第1項、第2項規
    定自明（最高法院95年度台抗字第386號裁定意旨參照）。
二、經查：
(一)、本件相對人主張其母賈屏（下稱賈屏）於民國（下同）97年
    3月26日17時09分許，駕駛車號DC-9215號自小客車，行經台
    北縣貢寮鄉台二線100.3公里處，竟遭對向車道由徐太金（
    下稱徐太金）駕駛車號5F-2010號自小客貨車，逆向衝入致
    兩車發生撞擊，致賈屏送醫不治死亡，其等因而受有財產上
    及非財產上之損害計新台幣（下同）500萬元；因抗告人係
    徐太金之僱用人，屢次向抗告人、徐太金請求連帶賠償均遭
    拒絕。爰聲請就前開損害賠償債權於徐太金、抗告人之財產
    在500萬元範圍內為假扣押，並提出戶籍謄本、道路交通事
    故現場圖、台北縣警察局瑞芳分局道路交通事故當事人登記
    聯單、相驗屍體證明書以為釋明（見原法院卷第3至6頁、第
    9至11頁），且願供擔保以補釋明之不足。原法院依首開規
    定，裁定命相對人供擔保後為假扣押，於法並無不當。
(二)、抗告意旨雖略以：相對人對於假扣押原因並未釋明云云。惟
    證明與釋明在構成法院之心證上程度未盡相同，所謂證明者
    ，係指當事人提出之證據方法，足使法院產生堅強之心證，
    可以完全確信其主張為真實而言；與釋明云者，為當事人提
    出之證據未能使法院達於確信之程度，僅在使法院得薄弱之
    心證，信其事實上之主張大概為如此者有間，二者非性質上
    之區別，乃分量上之不同（最高法院95年度台抗字第386號
    裁定意旨參照）。準此，本件相對人既已提出戶籍謄本、道
    路交通事故現場圖、相驗屍體證明書（見原法院卷第3至9頁
    、第11頁）以為釋明，且抗告人與徐太金均拒不賠償，致相
    對人前開損害賠償債權，日後恐有不能執行之虞，並陳明願
    供擔保以補其釋明之不足，自已符合上揭假扣押之要件甚明
    。故抗告意旨略以：相對人對於假扣押原因並未釋明云云，
    即無可取。
(三)、從而，原法院以相對人已釋明假扣押原因，並陳明願供擔保
    以補釋明之不足為由，裁定准予假扣押，於法自無違誤。抗
    告意旨仍執前詞指摘原裁定不當，聲明廢棄，為無理由。
四、據上論結，本件抗告為無理由，應予駁回。
中    華    民    國    97    年    10    月    31    日
                    民事第十三庭
                        審判長法  官  黃騰耀
                              法  官  陳姿岑
                              法  官  楊絮雲
正本係照原本作成。
本裁定除以適用法規顯有錯誤為理由，並經本院許可外，不得再
抗告。如提起再抗告，應於收受後10日內委任律師為代理人向本
院提出再抗告狀。並繳納再抗告費新台幣１千元。
中    華    民    國    97    年    11    月    3     日
                              書記官  李華安


司法院資訊處製作；財團法人民間司法改革基金會備份。
